臺灣臺北地方法院刑事判決　　　　　　　96年度易字第2757號
　　公　訴　人　臺灣臺北地方法院檢察署檢察官
　　被　　　告　甲○○
　　　　　　　　　　　　號1樓.
　　　　　　　　乙○○
　　　　　　　　　　　　號4樓.
　　　　　　　　　　　　號1樓.
上列被告等因傷害等案件，經檢察官提起公訴（96年度調偵字第
856號），本院判決如下：
    主  文
甲○○、乙○○共同傷害人之身體，各處拘役伍拾日，如易科罰
金，均以新臺幣壹仟元折算壹日；各減為拘役貳拾伍日，如易科
罰金，均以新臺幣壹仟元折算壹日。又共同損壞他人之窗戶玻璃
、細紗網各壹面，足以生損害於他人，各處拘役拾日，如易科罰
金，均以新臺幣壹仟元折算壹日；各減為拘役伍日，如易科罰金
，均以新臺幣壹仟元折算壹日。又共同以加害生命、身體、財產
之事，恐嚇他人致生危害於安全，各處拘役伍拾日，如易科罰金
，均以新臺幣壹仟元折算壹日；各減為拘役貳拾伍日，如易科罰
金，均以新臺幣壹仟元折算壹日。均應執行拘役伍拾日，如易科
罰金，均以新臺幣壹仟元折算壹日。
    事  實
一、甲○○於民國九十六年四月六日晚間二十一時許，將乙○○
    所有，放在臺北市○○區○○路二段四五巷六弄十一號前之
    自小客車發動後，暫停在上址暖車充電。適居住臺北市○○
    區○○路二段四五巷六弄十一號一樓之鄰居丁○○，不堪暖
    車引擎聲響所擾，乃開窗請甲○○、乙○○盡速離去。約五
    分鐘許，兩人仍未離去，丁○○乃開窗問兩人還要停留多久
    ，詎甲○○、乙○○竟基於傷害、恐嚇、毀損之共同犯意聯
    絡，先要求丁○○「出來說！」，待丁○○甫步出家門，乙○○先以三節棍一支（非管制器械，且未扣案）朝丁○○揮
    擊，丁○○因以右手阻擋，致右手受有挫傷，甲○○見狀，
    復以手挾制丁○○頸部方式制服丁○○，丁○○掙扎中，因
    而受有頭、右手、右踝、右胸壁、左膝挫傷、左膝淺創等傷
    害。復由甲○○、乙○○揚言，分別以「用火燒你家」、「
    找人來破壞你家」、「我知道你有個妹妹，最好小心一點」
    等加害生命、身體、財產，加諸將來惡害之言詞恐嚇在場之
    丁○○、丙○○（丁○○之母），致其等均心生畏怖，足生
    危害於安全。末由甲○○持不明棍棒一支（非管制器械，且
    未扣案），由外向內擊破丙○○所有之上址窗戶玻璃及細紗
    網各一面，致生損害於丙○○。
二、案經丁○○、丙○○訴由臺北市政府警察局文山第一分局報
    告臺灣臺北地方法院檢察署檢察官偵查起訴。
    理  由
壹、程序部分：
    本院下列認定事實所引用之證據，無證據證明係公務員違背
    法定程序所取得，且據被告甲○○、乙○○於本院審理時之
    供述，其對本院提示卷證之證據證明力雖表爭執，卻未曾對
    證據能力爭執，且當庭表示毋庸對告訴人（即證人）丁○○
    、丙○○行使對質詰問權。又查卷內文書證據亦無刑事訴訟
    法第一百五十九之四規定顯有不可信之情況與不得作為證據
    之情形，依刑事訴訟法第一百五十九條至第一百五十九條之
    五規定，認下列引用之證據均有證據能力，先予敘明。
貳、實體部分：
一、訊之被告甲○○雖承認有傷害告訴人丁○○及毀損告訴人丙○○所有玻璃窗等犯行，然否認公訴人所指毀損、傷害方式
    ，及恐嚇危害人身安全之事實，辯稱：丁○○說我弟乙○○
    拿棍子打他，但當時情形係我們到那邊去，我弟車子發不動
    ，丁○○問我們暖車要多久，我弟沒拿三截棍，我擋在兩人
    中間，覺得丁○○為什麼很兇，若我們持三截棍真打丁○○
    ，他手早斷了，怎麼可能僅受傷，且我們沒拿棍子，他會受
    傷，係當時我與丁○○推擠、拉扯所致；我沒說「用火燒你
    家」、「找人來破壞你家」、「我知道你有個妹妹，最好小
    心一點」的話，只有罵不雅的三字經；我願以十萬元和解，
    很抱歉讓丁○○發生這事，我也跟全家講，丁○○這樣子，
    我一個人頂，我去關，讓他高興，誰願意要發生這樣子的事
    情云云。
二、訊據被告乙○○固坦認有共同毀損告訴人丙○○所有玻璃窗
    之情事，然否認有何公訴人所指以棍棒毀損之方式，及與被
    告甲○○共同為傷害、恐嚇危害人身安全犯行情節，辯稱：
    我不承認丁○○會受傷與我有關，我根本沒碰到丁○○，像
    我哥講的，他擋在我們中間。且丁○○推擠中，也有打到我
    哥的頭，我們之前也向警察供述，我們撞到鐵欄杆，致玻璃
    裂掉云云。
三、經查：
    （一）被告甲○○、乙○○與告訴人丁○○於前揭時、地，
          因被告暖車引擎聲響，發生糾紛，告訴人丁○○步出
          門外，遭被告乙○○先以三節棍揮擊，致受手掌挫傷
          ，並遭被告甲○○以手挾制告訴人頸部方式制服，掙
          扎中導致受有頭、右手、右踝、右胸壁、左膝挫傷、
          左膝淺創等傷害。且被告兩人當場重複以「用火燒你
          家」、「找人來破壞你家門窗」；被告甲○○以「我
          知道你有個妹妹，最好小心一點」等加害生命、身體
          、財產之言詞恐嚇告訴人丁○○、丙○○，致其等心
          生畏怖等事實，業經告訴人丁○○、丙○○分別於偵
          查中，各以證人身分結證（見調偵字偵查卷第十一至
          十二頁）互核一致，尚堪採信。此外，並有萬芳醫院
          九十六年四月七日診斷證明書一紙在卷可稽，而可認
          定前揭事實。
    （二）被告乙○○雖否認曾涉持三節棍傷害告訴人丁○○等
          情，然佐以卷附九十六年四月八日拍攝照片一幀，被
          告右手部位，確呈現條狀紅腫挫傷痕跡，與告訴人曾
          于展、丙○○分別於偵查中結證稱：被告乙○○曾持
          三節棍毆擊告訴人丁○○右手等語情節相符，是以，
          告訴人丁○○於此之指訴，尚非無據。被告乙○○前
          開所辯，應為卸責之詞，難以憑採。至被告甲○○雖
          於本院審理時供稱：被告乙○○未持三節棍云云，核
          屬迴護之詞，既有前揭積極證據可憑，尚難逕為對被
          告乙○○有利之認定。
    （三）被告甲○○、乙○○均承認有毀損告訴人丙○○窗戶
          玻璃犯行，惟均辯稱：非以棍棒毀損，而係撞倒鐵欄
          杆，玻璃裂掉云云。惟觀諸卷附玻璃毀損之照片二幀
          ，告訴人丙○○家中窗戶玻璃外有覆有細紗網，在外
          面設有防盜之橘紅色鐵欄杆，鐵欄杆呈現菱形交疊圖
          案，鐵欄杆與窗戶玻璃間尚有距離，非直接接觸；又
          細紗網上有局部斷線破損，相對玻璃毀損情形，則係
          向外放射狀裂痕，中間呈一孔狀缺口，已無玻璃碎片
          覆蓋在上等情，是以，倘依被告甲○○、乙○○之供
          述，僅以撞擊鐵欄杆方式造成窗戶玻璃毀損，焉有可
          能於鐵欄杆無凹損情形下，與之有相當距離之玻璃窗
          卻破裂嚴重？此顯與常情不合，難以採信。又衡諸前
          開照片所示細紗網與玻璃之損害狀況，顯為長柱狀器
          具，自外向屋內插入所致，此與告訴人丙○○指訴被
          告等係以不詳棍棒攻擊窗戶之情節（見九十六年八月
          二十三日刑事告訴狀）相當。況且，被告甲○○於審
          理時，經本院訊問：窗戶玻璃裂痕中心孔洞，究係如
          何撞出時，僅含糊稱：當時晚上很晚，我只看到裂痕
          ，沒看到洞，我不知道窗戶外有無鐵欄杆、紗網，也
          不知道撞到那邊云云；被告乙○○對此亦泛稱：沒印
          象，已經過那麼久云云，果若被告甲○○確係以身體
          由外撞擊窗戶導致玻璃碎裂，被告甲○○豈有可能對
          此親身經歷之事無法供述。且徵之被告甲○○、張道
          城當場即賠償告訴人丙○○損失，又豈有可能竟對遭
          毀之物破損情形未加端詳、毫不知悉之理，益認被告
          甲○○、乙○○此部分之辯述，應為飾卸之詞，不足
          為採。
    （四）按共同正犯，係共同實施犯罪行為之人，在共同意思
          範圍內，各自分擔犯罪行為之一部，相互利用他人之
          行為，以達其犯罪之目的，其成立不以全體均行參與
          實施犯罪構成要件之行為要件。被告甲○○、乙○○
          兄弟，與告訴人丁○○發生紛爭後為前揭之行為，對
          傷害及恐嚇部分俱已有行為分擔，毀損部分雖由被告
          甲○○實際下手為之，然此舉不違反被告乙○○本意
          ，且經被告乙○○當庭供認，足認被告二人均係共同
          實施上揭各罪，僅各有行為分擔而已，附此敘明。
    （五）綜上所述，被告甲○○、乙○○事後所辯，均屬推諉
          之詞，不足採信。本件事證明確，被告二人毀損、傷
          害、恐嚇等犯行，均堪以認定，自應依法論科。
四、核被告甲○○、乙○○所為，係犯刑法第二百七十七條第一
    項之傷害罪、第三百五十四條之毀損罪及第三百零五條恐嚇
    罪。被告二人就前揭各罪，均有犯意聯絡、行為分擔，為共
    同正犯。被告等以一行為同時恐嚇告訴人丁○○、丙○○，
    為同種想像競合，應依刑法第五十五條規定從一重處斷。又
    所犯前揭三罪間，犯意各別，行為互殊，應分論併罰。再檢
    察官起訴書雖未敘及告訴人丙○○同時亦受恐嚇；告訴人丙○○所有之細紗網亦遭毀損等情，然既經告訴人丙○○告訴
    ，又有前揭事證可佐，且核與原起訴恐嚇、毀損部分，分別
    具想像競合裁判上一罪及事實上單純一罪關係，本院自應予
    以審究；至告訴人丙○○尚認被告毀損不鏽鋼門部分，未據
    檢察官起訴，依卷證資料，亦難認定有何毀棄、損壞或致令
    不堪用之情事，本院無從審理，併此說明。爰審酌被告甲○○、乙○○均無前科，有臺灣高等法院被告前案紀錄表可按
    ，其等之素行尚佳，被告等與告訴人為鄰居關係，僅因細故
    ，不知理性溝通解決，竟因一時情緒難平，而以前述傷害、
    毀損及恐嚇方式處理糾紛，被告甲○○於本院審理中，坦認
    毀損及傷害之部分犯行，未全盤承認犯罪，且尚試圖維護被
    告乙○○；被告乙○○則否認毀損以外之犯罪，又被告二人
    當場即給付新臺幣（下同）一千五百元賠償告訴人窗戶毀損
    ，業經告訴人丙○○當庭不爭執，惟告訴人丙○○表示仍不
    滿意，故不願撤回告訴，又被告二人當庭表示有意和解息訟
    ，於庭外與告訴人等談論和解事宜，仍因雙方和解金額差距
    過大未果，依上各情斟酌被告二人犯罪後之態度，及告訴人
    所受傷勢非鉅，被告損壞物品之價值非高，告訴人等受恐嚇
    ，心生畏懼之狀況及被告等之品行、生活狀況、智識程度等
    一切情狀，分別量處如主文所示之刑及諭知易科罰金之折算
    標準。
五、又被告二人犯罪時間係在九十六年四月二十四日前，所犯之
    罪，均符合中華民國九十六年罪犯減刑條例應予減刑之規定
    ，爰依中華民國九十六年罪犯減刑條例第二條第一項第三款
    減其宣告刑二分之一、定其應執行刑及依同條例第九條諭知
    易科罰金之折算標準。至被告等持用以犯罪之三節棍、不明
    棍棒等，因未扣案，為免執行困難，爰不為沒收之諭知。
據上論斷，應依刑事訴訟法第二百九十九條第一項前段、第二百
八十四條之一，刑法第二十八條、第二百七十七條第一項、第三
百零五條、第三百五十四條、第五十五條、第四十一條第一項前
段、第五十一條第六款，中華民國九十六年罪犯減刑條例第二條
第一項第三款、第七條、第九條，刑法施行法第一條之一，判決
如主文。
本案經檢察官張友寧到庭執行職務。
中　　華　　民　　國　　96　　年　　12　　月　　7　 　日
                            刑事第十六庭  法  官  徐千惠
上正本證明與原本無異。
如不服本判決，應於判決送達後10日內向本院提出上訴狀（應抄
附繕本）。告訴人或被害人如對於本判決不服者，應具備理由請
求檢察官上訴，其上訴期間之計算係以檢察官收受判決正本之日
期為準。
                                          書記官  李典育
中　　華　　民　　國　　96　　年　　12　　月　　10　　日
附錄本案論罪科刑法條全文：
中華民國刑法第277條
（普通傷害罪）
傷害人之身體或健康者，處3年以下有期徒刑、拘役或1千元以下
罰金。
犯前項之罪因而致人於死者，處無期徒刑或7年以上有期徒刑；
致重傷者，處3年以上10年以下有期徒刑。
中華民國刑法第305條
（恐嚇危害安全罪）
以加害生命、身體、自由、名譽、財產之事，恐嚇他人致生危害
於安全者，處2年以下有期徒刑、拘役或3百元以下罰金。
中華民國刑法第354條
（毀損器物罪）
毀棄、損壞前二條以外之他人之物或致令不堪用，足以生損害於
公眾或他人者，處2年以下有期徒刑、拘役或5百元以下罰金。
